【裁判字號】    99,易,1821
【裁判日期】    990927
【裁判案由】    傷害等
【裁判全文】
臺灣臺北地方法院刑事判決              99年度易字第1821號
公  訴  人  臺灣臺北地方法院檢察署檢察官
被      告  丁○○
            丙○○
上二人共同
選任辯護人  許麗紅律師
            林聖鈞律師
被      告  甲○○
                    號6樓
            乙○○
上二人共同
選任辯護人  溫光雄律師
上列被告等因傷害等案件，經檢察官聲請本院以簡易判決處刑（
99年度偵字第8452號），本院認不宜以簡易判決處刑，改依通常
程序審理，判決如下：
    主  文
本件公訴不受理。
    理  由
一、公訴意旨略稱：被告暨告訴人丁○○與被告暨告訴人甲○○
    前為夫妻關係，嗣因故離異，而被告暨告訴人丙○○則現為
    被告丁○○之未婚妻。於民國99年2月21日17時30分許，被
    告甲○○為探視其子女，乃偕同其妹即被告暨告訴人乙○○
    共同前往被告丁○○與丙○○位於臺北縣新店市○○路120
    號7樓之住處，詎被告甲○○、乙○○未經被告丁○○或丙○○之同意，無故侵入渠等上開之共同住處內，而被告丁○○為要求被告甲○○、乙○○退去，雙方因此發生口角爭執
    ，詎被告丁○○、丙○○與被告甲○○、乙○○雙方分別基
    於共同傷害之犯意聯絡，徒手互毆，致被告丁○○受有臉部
    擦傷、左手第5指扭挫傷等傷害；被告丙○○受有右臉擦傷
    、頭皮疼痛、多處指甲疼痛等傷害；被告甲○○受有臉部、
    左肩、左胸、右手等處挫傷等傷害；被告乙○○則受有頭皮
    腫脹、頭暈、想吐等傷害。因認被告丁○○、丙○○、甲○○、乙○○均涉有刑法第277條第1項之傷害罪嫌，被告甲○○、乙○○並均另涉有刑法第306條第1項之無故侵入住居之
    罪嫌。
二、按告訴乃論之罪，告訴人於第一審辯論終結前，得撤回其告
    訴；又告訴經撤回者，法院應諭知不受理判決，並得不經言
    詞辯論為之，刑事訴訟法第238條第1項、第303條第3款及第
    307條，分別定有明文。
三、經查，本件被告丁○○、丙○○、甲○○、乙○○前揭所涉
    之傷害部分，經檢察官提起公訴，認被告4人均係涉犯刑法
    第277條第1項之傷害罪，依同法第287條前段之規定，該罪
    為告訴乃論罪。至被告乙○○、乙○○前揭所涉之無故侵入
    住居部分，檢察官則認被告2人均係涉犯刑法第306條第1項
    之無故侵入住居罪，依同法第308條第1項之規定，該罪亦為
    告訴乃論罪。茲據被告暨告訴人丁○○、丙○○、甲○○、
    乙○○等分別業已達成和解，告訴人丁○○、丙○○、甲○○、乙○○並分別具狀表明撤回前揭傷害罪及無故侵入住居
    罪之告訴，是依上開法律規定，爰不經言詞辯論，逕為諭知
    不受理之判決。
四、據上論斷，應依到事訴訟法第452條、第303條第3款、第307
    條，判決如主文。
中    華    民    國    99    年    9     月    27    日
                  刑事第十七庭  法  官  楊雅清
以上正本證明與原本無異。
如不服本判決應於收受送達後10日內向本院提出上訴書狀，並應
敘述具體理由；其未敘述上訴理由者，應於上訴期間屆滿後20日
內向本院補提理由書（均須按他造當事人之人數附繕）「切勿逕
送上級法院」。
                                書記官  吳俊龍
中    華    民    國    99    年    9     月    27    日

司法院資訊處製作；財團法人民間司法改革基金會備份。
